【裁判字號】    96,易,1682
【裁判日期】    970131
【裁判案由】    竊盜
【裁判全文】
臺灣彰化地方法院刑事判決              96年度易字第1682號
                                      97年度易字第49號
公  訴  人  臺灣彰化地方法院檢察署檢察官
被      告  甲○○
                    號
                    （現於臺灣彰化看守所羈押中）
上列被告因竊盜案件，經檢察官先後提起公訴（96年度偵字第
9637號、96年度偵字第11755號），本院分別辯論，合併判決如
下：
    主  文
甲○○所犯罪名及處刑如附表所示。應執行有期徒刑年，並應
於刑之執行前，令入勞動場所強制工作，期間為年，扣案鑰匙
貳支沒收之。
    事實及理由
一、犯罪事實：
  (一)甲○○自民國（下同）74年間起有多項竊盜、恐嚇、槍砲、
    贓物、毒品等多項前科，又因犯竊盜罪，經（本院94年度易
    字第577號判決）處有期徒刑1年，又犯施用毒品罪，經（本
    院94年度易字第702號判決）處有期徒刑10月，定應執行刑1
    年9月，96年7月16日減刑為有期徒刑10月15日，於96年7月
    16日執行完畢出獄（構成累犯）。
  (二)甲○○無正當職業，又不願以勞力謀生，養成犯罪之習慣，
    明知自己前案累累，竟僅因缺錢花用，萌生意圖為自己不法
    所有之個別犯意，為下列犯行：
  1.於96年10月15日17時30分許，在彰化縣彰化市○○街178號
    前，以自備鑰匙一支，插入路邊之乙○○所有之車牌號碼
    DGS-062號機車鑰匙孔內，發動引擎後竊取得手。
  2.於96年10月16日8時30分許，未經丙○○之同意，利用其未
    上門鎖之機會，逕自進入其位於彰化縣和美鎮○○里○○路
    130號住宅內（侵入住宅部分未據告訴），徒手竊取丙○○
    所有之ACER牌筆記型電腦1台、HITACHI牌行動電話1支及
    MOTOROLA牌行動電話充電器1個得手。嗣甲○○96年10月16
    日上午9時40分，騎乘上開竊取之DGS-062號機車，行經彰化
    縣和美鎮○○路及線東路口，經警上前盤查，因而查獲並扣
    得竊取DGS-062號機車之自備鑰匙1支，及行竊所得之電腦、
    電話、充電器等物。
  3.於96年12月24日上午8時許，在彰化縣彰化市○○路22號「
    好樂迪KTV」前，見騎樓下有1台林嬌所使用之車牌號碼T
    OB-016號輕機車停放，遂以自備之鑰匙1支，插入鑰匙孔，
    發動引擎竊盜得手，供己代步使用。
  4.於96年12月24日13時50分許，騎乘上揭所竊得之贓車，前往
    友人孫陳淑美位在彰化縣和美鎮○○路51號之住處，徒手破
    壞該住處木質大門後，伸手進去打開反鎖，然後推開大門進
    入屋內到2樓房間翻箱倒櫃搜尋財物（侵入住宅及毀損之部
    分未提出告訴），然因未找到貴重之財物，致未得逞，正欲
    離去之際，為孫陳淑美之兒子孫文進發現，報警當場查獲，
    並扣得竊取TOB-016號機車之鑰匙1支。
二、認定事實之證據及理由：
  (一)被告於警偵訊、本院審理中，對上述事實均坦白承認。
  (二)犯罪事實(二)1.之犯行，有證人乙○○96年10月16日警詢中之
    證述、檢察官偵訊中之結證、證人乙○○領回機車之贓物認
    領保管單（96年度偵字第9637號卷P.5-6、P.49以下）、鑰
    匙1支等可資證明。
  (三)犯罪事實(二)2.之犯行，有證人丙○○96年10月16日警詢中之
    證述、檢察官偵訊中之結證、證人謝端莊領回電腦等物之贓
    物認領保管單、被告重回行竊地點指認之照片（同上卷P.
    7-9、P.18、P.50）等可資證明。
  (四)犯罪事實(二)3.之犯行，有證人林永嬌96年12月24日之警訊筆
    錄、好樂迪KTV前指認現場之照片，及被害人林嬌領回機
    車之贓物認領保管單（和美分局和警分偵字第09600023771
    號卷內）、鑰匙1支等可資證明。
  (五)犯罪事實(二)4.之犯行，有證人孫陳淑美、孫文進之96年12月
    24日警訊筆錄、二樓房間內翻箱倒櫃之照片、一樓大門之照
    片等可資證明（同上警卷）。該一樓大門為木板製，被告於
    審理中承認是以徒手破壞門板後，伸手進去打開反鎖，再推
    開大門進入。
  (六)綜上所述，本案事證明確，被告犯行已可認定。
三、論罪科刑：
  (一)被告於犯罪事實(二)1.2.3.所為，係犯刑法第320條第1項之竊
    盜既遂罪。又被告於犯罪事實(二)4.所為，係犯刑法第321條
    第2項、第1項第2款之毀壞門扇加重竊盜未遂罪。又按刑法
    第321條第1項第2款之「毀越門扇」，係指毀損或超越及踰
    越門扇而言，非謂啟門入室即可謂之越進（最高法院22年上
    字第454號判例參照）。被告係徒手扳開破壞木製大門之門
    板後，伸手進去打開反鎖，再推開大門進入，故被告只有破
    壞門扇，但無超越及踰越門扇，應予說明。又被告所犯上述
    4罪，犯意不同，時間、地點有異，應分論併罰之。
  (二)被告有犯罪事實欄內之徒刑執行經過，有臺灣高等法院被告
    全國前案紀錄表可證，被告受有期徒刑之執行完畢後，5年
    內故意再犯本件有期徒刑以上之罪，為累犯，均依刑法第47
    條第1項規定，加重其刑。
  (三)量刑審酌：被告明知自己前案已被警方查獲，仍然不知悔
    改，四處行竊，惡性不輕。被告所行竊之電腦等3C商品，
    價值不斐，危害非輕。被告與孫陳淑美、孫文進等人本是舊
    識，被告刻意加害熟人，除被害人財產法益受害外，更令被
    害人友誼感情受到傷害，惡性非輕。被告犯後雖均已坦承
    犯行，態度良好，但均未與被害人達成和解。被告自述國
    小畢業，已離婚，育有二子，曾經有車床丙級證照，但遊手
    好閒，偶而擔任臨時工，因臨時缺錢花用而竊盜之動機，實
    不可取等一切情狀，量刑如附表所示之刑。
  (四)按竊盜犯贓物犯保安處分條例第3條第1項規定：「十八歲以
    上之竊盜犯、贓物犯，有犯罪之習慣者，得於刑之執行前，
    令入勞動場所強制工作。」，及第5條第1項規定：「依本條
    例宣告之強制工作處分，其執行以三年為期。」旨在對嚴重
    職業性犯罪、欠缺正確工作觀念，因而習慣犯罪者，強制其
    從事勞動，學習一技之長及正確之謀生觀念，使其日後重返
    社會，能適應社會生活。據卷內臺灣高等法院被告全國前案
    紀錄表、相關前案判決等顯示，被告多年來竊盜前科不斷，
    雖然經過多次徒刑宣告執行，仍無法斷絕犯罪習慣，多年來
    竊盜情形如下：
┌───────┬─────┬────┬──────┬────┬────┬────┐
│判決字號      │宣告主刑  │犯罪時間│犯罪手法    │宣判時間│入獄時間│出監時間│
├───────┼─────┼────┼──────┼────┼────┼────┤
│本院83年易字第│有期徒刑7 │83.8.26 │以自備鑰匙竊│84.2.22 │84.9.13 │85.7.5  │
│2798號、臺灣高│月        │        │取他人機車、│        │        │假釋出監│
│等法院台中分院│          │        │以石頭打破他│        │        │，應至  │
│84 年度上易字 │          │        │人車窗竊取汽│        │        │87.3.31 │
│第302號       │          │        │車音響未遂  │        │        │假釋期滿│
├───────┼─────┼────┼──────┼────┼────┤。但經撤│
│本院86年度易字│有期徒刑1 │不詳    │加重竊盜罪  │84.7.31 │85.7.1  │銷假釋，│
│第1233號      │年2月     │        │            │        │        │87.4.7羈│
│              │          │        │            │        │        │押起撤銷│
│              │          │        │            │        │        │假釋，  │
│              │          │        │            │        │        │88.3.31 │
│              │          │        │            │        │        │殘刑執畢│
├───────┼─────┼────┼──────┼────┼────┼────┤
│本院86年度易字│有期徒刑1 │85.12.7 │竊取他人小客│86.4.22 │86.4.22 │87.3.6出│
│第10號、臺灣高│年        │（假釋中│車內之隨身聽│        │起羈押  │監      │
│等法院台中分院│          │再犯）  │一組        │        │        │        │
│86年度上易字第│          │        │            │        │        │        │
│737號         │          │        │            │        │        │        │
├───────┼─────┼────┼──────┼────┼────┼────┤
│本院87年易字第│有期徒刑3 │87.3.12 │持磚頭敲破他│87.9.25 │87.4.7起│合併上述│
│840號         │月        │（假釋中│人小客車車窗│        │羈押    │殘刑，  │
│              │          │再犯）  │，竊取財物  │        │        │88.3.31 │
│              │          │        │            │        │        │出監    │
├───────┼─────┼────┼──────┼────┼────┼────┤
│本院88年度易字│有期徒刑5 │88.7.22 │竊取檳榔攤的│89.5.17 │89.10.21│合併他案│
│第1462號、臺灣│月        │        │冷氣機未遂  │        │起羈押  │執行，93│
│高等法院台中分│          │        │            │        │        │.1.16 假│
│院89年度上易字│          │        │            │        │        │釋出監，│
│第787號       │          │        │            │        │        │應至94.4│
├───────┼─────┼────┼──────┼────┼────┤.2 假釋 │
│本院89年度訴緝│有期徒刑1 │88.12.10│竊取自小客車│90.9.25 │91.5.13 │期滿。後│
│字第34號、臺灣│年6月     ├────┼──────┤        │入監    │經撤銷假│
│高等法院台中分│          │89.2.9  │竊取旅社櫃臺│        │        │釋，94.7│
│院90年度上訴字│          │        │上財物      │        │        │.5 又入 │
│第987號       │          ├────┼──────┤        │        │監執行至│
│              │          │89.3.7  │竊取友人行動│        │        │96.7.16 │
│              │          │        │電話        │        │        │才出獄。│
│              │          ├────┼──────┤        │        │        │
│              │          │89.4.27 │竊取自小客車│        │        │        │
├───────┼─────┼────┼──────┼────┼────┼────┤
│臺灣彰化地方法│為前案既判│89.10月 │竊取鄰居之電│91.11.4 │        │        │
│院檢察署檢察官│力所及而不│初      │纜線        │        │        │        │
│91年度偵字第  │起訴      │        │            │        │        │        │
│4419號處分書  │          │        │            │        │        │        │
├───────┼─────┼────┼──────┼────┼────┼────┤
│本院94年度易字│有期徒刑1 │94.2.18 │竊取他人自小│94.6.7  │94.6.27 │與上述假│
│第577號判決   │年，後減刑│（假釋中│客車        │        │        │釋殘刑1 │
│              │為6月     │再犯）  │            │        │        │年2月17 │
│              │          ├────┼──────┤        │        │日合併執│
│              │          │94.3.20 │竊取他人自小│        │        │行至    │
│              │          │        │客車        │        │        │96.7.16 │
│              │          │        │            │        │        │出獄。  │
├───────┼─────┼────┼──────┼────┼────┼────┤
│本院96年度彰簡│有期徒刑3 │96.9.30 │以自備鑰匙竊│96.11.30│未執行  │        │
│字第1088號簡易│月        │至      │取他人機車  │        │        │        │
│判決          │          │96.10.2 │            │        │        │        │
│              │          │之某時  │            │        │        │        │
├───────┼─────┼────┼──────┼────┼────┼────┤
│本案          │有期徒刑10│96.10.15│竊取他人機車│97.1.31 │        │        │
│              │月        │        │            │        │        │        │
│              ├─────┼────┼──────┤        │        │        │
│              │有期徒刑1 │96.10.16│竊取電腦、手│        │        │        │
│              │年        │        │機、充電器  │        │        │        │
├───────┼─────┼────┼──────┼────┼────┼────┤
│臺灣彰化地方法│本院簡易庭│96.10.18│侵入住宅竊取│        │        │        │
│院檢察署96年度│審理中    │        │他人現金2000│        │        │        │
│偵字第10343號 │          │        │元及金牌2 面│        │        │        │
│簡易處刑書    │          │        │            │        │        │        │
├───────┼─────┼────┼──────┼────┼────┼────┤
│臺灣彰化地方法│本院簡易庭│96.12.18│竊取他人機車│        │        │        │
│院檢察署96年度│審理中    │        │            │        │        │        │
│偵字第11745號 │          │        │            │        │        │        │
│簡易處刑書    │          │        │            │        │        │        │
├───────┼─────┼────┼──────┼────┼────┼────┤
│本案          │有期徒刑10│96.12.24│竊取他人機車│97.1.31 │        │        │
│              │月        │        │            │        │        │        │
│              ├─────┼────┼──────┤        │        │        │
│              │有期徒刑10│96.12.24│毀壞門扇竊盜│        │        │        │
│              │月        │        │未遂        │        │        │        │
└───────┴─────┴────┴──────┴────┴────┴────┘
    被告十餘年來竊盜犯罪不斷，85年7月5日假釋出監，85年12
    月7日假釋期內再犯竊盜罪，相距不過5個月時間；又87年3
    月6日執畢出監，87年3月12日又犯竊盜罪，相距不過6天時
    間；87年3月31日出監，87年7月22日又再犯竊盜罪，相距不
    過3個月22日時間；又93年1月16日出監，94年2月18日又犯
    竊盜罪，相距1年1月2日。被告屢次出監後能自我約束之時
    間，最短是6天再犯，最長是1年1月2日再犯，但已經3度假
    釋期間內再犯。尤其被告有竊取交通工具之習慣，可能是對
    機車汽車之開鎖方法有相當研究，才會一再憑藉此方法取得
    交通工具。又而上次96年7月16日減刑出獄後，被告變本加
    厲，在短短半年之內，竟觸犯7起竊盜罪嫌，分經判決或簡
    易處刑中，被告顯然將司法判決視為無物，且無論如何經過
    幾次審判程序，被告只要缺錢花用，就會故技重施竊盜，可
    見早已養成偷竊為生之習慣，雖然被告辯稱曾有車床丙級技
    術士證照，但卻不思正途去找車床技術等工作，反而循非法
    途徑賺錢謀生，實具潛在之危險性格，若不能矯正其價值觀
    ，將來出監後，勢必重蹈覆轍，為協助其再社會化，應命其
    進入勞動場所強制工作，以培養其勤勞工作之人生觀，亦符
    合比例原則，故依竊盜犯贓物犯保安處分條例第3條第1項、
    第5條第1項前段之規定，各諭知刑前強制工作。並依照保安
    處分執行法第4條之1第1項第4款，就多數強制工作之宣告，
    僅執行其一。
  (六)犯罪用之鑰匙二支，為行竊機車之犯罪工具，為被告所有，
    業經被告供述明確，故宣告沒收。
四、適用法條：
  (一)刑事訴訟法第299條第1項前段。
  (二)刑法第320條第1項、第321條第1項第2款、第2項、第47條第
    1項、第51條第5款、第38條第1項第2款、竊盜犯贓物犯保安
    處分條例第3條第1項、第5條第1項前段、保安處分執行法第
    4條之1第1項第4款。
本案經檢察官張尹敏到庭執行職務。
中    華    民    國    97    年    1    月    31    日
                    刑事第八庭  法  官  葉明松
以上正本證明與原本無異。
如不服本判決，應於判決送達後10日內，向本院提出上訴書狀，
上訴書狀應「敘述具體上訴理由」，並按他造當事人之人數附繕
本。「切勿逕送上級法院」。
告訴人或被害人對於判決如有不服具備理由請求檢察官上訴者，
其上訴期間之計算係以檢察官收受判決正本之日期為準。
中    華    民    國    97    年    1    月    31     日
                                書記官  施秀青
【附錄本案論罪法條】
中華民國刑法第320條
（普通竊盜罪、竊佔罪）
意圖為自己或第三人不法之所有，而竊取他人之動產者，為竊盜
罪，處5年以下有期徒刑、拘役或 5 百元以下罰金。
意圖為自己或第三人不法之利益，而竊佔他人之不動產者，依前
項之規定處斷。
前二項之未遂犯罰之。
中華民國刑法第321條
（加重竊盜罪）
犯竊盜罪而有左列情形之一者，處 6 月以上、 5 年以下有期徒
刑：
一  於夜間侵入住宅或有人居住之建築物、船艦或隱匿其內而犯
    之者。
二  毀越門扇、牆垣或其他安全設備而犯之者。
三  攜帶兇器而犯之者。
四  結夥三人以上而犯之者。
五  乘火災、水災或其他災害之際而犯之者。
六  在車站或埠頭而犯之者。
前項之未遂犯罰之。
【附表】
┌──┬───┬───────────────────┐
│編號│被害人│宣告刑主文                            │
├──┼───┼───────────────────┤
│ 1  │乙○○│甲○○犯竊盜罪，累犯，處有期徒刑壹年，│
│    │      │並應於刑之執行前，令入勞動場所強制工作│
│    │      │，期間為年，扣案鑰匙壹支沒收之。    │
├──┼───┼───────────────────┤
│ 2  │謝端莊│甲○○犯竊盜罪，累犯，處有期徒刑壹年，│
│    │      │並應於刑之執行前，令入勞動場所強制工作│
│    │      │，期間為年。                        │
├──┼───┼───────────────────┤
│ 3  │林嬌│甲○○犯竊盜罪，累犯，處有期徒刑壹年，│
│    │      │並應於刑之執行前，令入勞動場所強制工作│
│    │      │，期間為年，扣案鑰匙壹支沒收之。    │
├──┼───┼───────────────────┤
│ 4  │孫陳淑│甲○○犯毀壞門扇竊盜未遂罪，累犯，處有│
│    │美    │期徒刑壹年，並應於刑之執行前，令入勞動│
│    │      │場所強制工作，期間為年。            │
└──┴───┴───────────────────┘


司法院資訊處製作；財團法人民間司法改革基金會備份。
